【裁判字號】    97,易,415
【裁判日期】    971210
【裁判案由】    竊盜
【裁判全文】
臺灣宜蘭地方法院刑事判決               97年度易字第415號
公  訴  人  臺灣宜蘭地方法院檢察署檢察官
被      告  乙○○
上列被告因竊盜案件，經檢察官提起公訴（97年度偵字第2392號
），本院判決如下：
    主  文
乙○○犯竊盜罪，處罰金新台幣仟元，如易服勞役，以新台幣
壹仟元折算壹日。
    事  實
一、乙○○意圖為自己不法之所有，於民國97年6月21日上午9時
    20分許，至宜蘭縣宜蘭市○○路○段83號全聯福利中心宜蘭
    中山分公司內，自開放式之商品陳列架上，竊取價值新台幣
    39元之葡萄薄荷糖1個後，將之藏置於所著長褲口袋內，得
    手後，於同日上午9時21分許，欲自該店大門離去之際，因
    門口之防盜感應裝置作響，為該店店員甲○○發現並報警查
    獲。
二、案經宜蘭縣政府警察局宜蘭分局報請臺灣宜蘭地方法院檢察
    署檢察官偵查起訴。
    理  由
一、訊據被告乙○○固坦承於97年6月21日上午9時20分許，至宜
    蘭縣宜蘭市○○路○段83號全聯福利中心宜蘭中山分公司內
    ，自開放式之商品陳列架上，拿取葡萄薄荷糖1個後，將之
    放置於於所著長褲口袋內，嗣於於同日上午9時21分許，自
    該店大門離去之際，因門口之防盜感應裝置作響，為該店店
    員甲○○發現等情不諱，惟矢口否認有竊盜犯行，並辯稱：
    當天確實是有去店內購買東西，薄荷糖是跟現金放在一起，
    伊手上有拿2瓶汽水，因2瓶汽水是分開結帳，結完帳後漏結
    薄荷糖，所以不小心觸動警報器，因為店員要伊簽署自白書
    ，而且要有懲罰性的鉅額賠償，伊不簽署自白書，所以店員
    就請警員云云。經查：前開事實，業據證人即全聯福利中心
    宜蘭中山分公司店員甲○○於警訊中證述在卷，復有贓物認
    領保管單1紙，及商店監視錄影器畫面翻拍照片12幀在卷可
    佐。再經本院當庭勘驗監視錄影器畫面光碟，其勘驗內容為
    ：「當庭播放M2U01071.MPG檔案，影片內容為：影片全長2
    分23秒，拍攝畫面為商店陳列架，於影片2分5秒時，被告自
    畫面下方出現，目視右方陳列架；2分8秒被告走向陳列架右
    手伸出取物，左手拿汽水；2分11秒被告朝畫面下方走出鏡
    頭。」、「當庭播放M2U01072.MPG檔案，影片內容為：影片
    全長1分17秒，拍攝畫面為商店結帳櫃台，於影片40秒時被
    告自畫面右方走入，並至櫃台前，將汽水放至結帳櫃台桌上
    ，經櫃台人員結帳，於1分04秒被告左手將汽水拿起，索取
    發票後離開。」是被告當日至全聯福利中心宜蘭中山分公司
    購物情形，被告係先拿取汽水2瓶後，再至其他商品陳列架
    上拿取葡萄薄荷糖，隨後即至櫃台處結帳。以被告所拿取之
    葡萄薄荷糖體積不大，且係於拿取汽水後始拿取該葡萄薄荷
    糖，並於拿取葡萄薄荷糖後即至櫃台結帳，其間購物時間甚
    短，當無再放至長褲口袋內之必要。綜據上述，被告前開所
    辯顯係卸責之詞，不足採信，其竊盜犯行堪以認定，應依法
    論科。
二、核被告所為，係犯刑法第320條第1項竊盜罪。爰審酌被告犯
    罪之動機、目的、手段，及竊得物品之價值非鉅，與被告犯
    罪後之態度等一切情狀，量處如主文所示之刑，及諭知易服
    勞役之折算標準，以示懲儆。
據上論斷，應依刑事訴訟法第299條第1項前段，刑法第320條第
1項、第42條第3項，刑法施行法第1條之1第1項、第2項前段，判
決如主文。
本案經檢察官郭欣怡到庭執行職務
中    華    民    國    97    年    12    月    10    日
                  刑事第四庭法  官  辜漢忠
以上正本證明與原本無異。
如不服本判決應於收受送達後十日內向本院提出上訴書狀，並應
敘述具體理由；其未敘述上述理由者，應於上訴期間屆滿後二十
日內向本院補提理由書(均須按他造當事人之人數附繕本)「切勿
逕送上級法院」。
                            書記官  許麗汝
中    華    民    國    97    年    12    月    10    日
附錄本案論罪科刑法條：
刑法第320條第1項
意圖為自己或第三人不法之所有，而竊取他人之動產者，為竊盜
罪，處5年以下有期徒刑、拘役或5百元以下罰金。


司法院資訊處製作；財團法人民間司法改革基金會備份。
